# 资产负债表日后事项应交所得税

提问人：709046552 时间：2021-01-15 22:10:39
陈版，比如报告年度 2020 年对于所得税汇算清缴后 2021 年的资产负债表日后事项，不能调整报告年度 2020 年的应交所得吗？只能计入 2021 年？

回答人：chenyiwei
这种情况实际上是对后期汇算清缴过程中的调整是属于前期差错还是会计估计变更的判断。可参考：《瑞华研究 2010 ～ 2019 汇编》之“问题4-5-1 （会计估计变更和前期会计差错更正的区分）”。

提问人：monika94 时间：2021-06-07 19:47:59
老师您好，非常感谢，想请教您一个小问题，关于资产负债表日后调整事项的。假设报告年度是 2020 年， 2020 年 11 月甲公司出售一批存货，没有预计退货，全额确认收入结转成本，收入 10 ，成本 4 ，并于当月收到货款 2 ，即应收余额为 8 ； 2021 你那 1 月，由于质量问题，被退货，属于资产负债表日后调整事项，我改如何调整 20 年财报才能平衡呢，损益调减 6 ，存货调增 4 ，应收调减 8 ，银行,存款调减 2 ，但是其中的银行存款是货币资金，只能在 2021 年调，不能调 20 年报表项目，那对于 20 年报表不就不平衡了嘛，不知道我哪里的理解有误，非常期待老师赐教

回答人：chenyiwei
货币资金不属于调整范围，应改为调整往来项目。